臺灣臺南地方法院刑事判決　　　　　　　　　　　　　九十三年度易字第九二號
　　公　訴　人　臺灣臺南地方法院檢察署檢察官
　　被　　　告　丙　○　○
　　　　　　　　甲　○　○
右列被告因竊盜案件，經檢察官提起公訴（九十三年度偵字第一○四○八號），及同
署就被告丙○○部分移送併辦（九十三年度偵字第一二四一七、一二八七九號），被
告二人就被訴事實為有罪之陳述，本院裁定進行簡式審判程序，判決如左：
    主  文
丙○○共同連續踰越安全設備竊盜，累犯，處有期徒刑拾月。
甲○○共同踰越安全設備竊盜，累犯，處有期徒刑柒月。
    事  實
一、丙○○前於民國九十一年間，因竊盜、違反毒品危害防制條例案件，經法院分別
    判處有期徒刑四月、十月，該二案並定應執行刑有期徒刑一年確定，甫於九十三
    年三月十九日縮刑期滿執行完畢；甲○○則於九十年間，因違反毒品危害防制條
    例案件，經法院判處有期徒刑四月確定，於九十一年三月一日易科罰金執行完畢
    。詎二人猶不知悔改，竟共同基於意圖為自己不法所有之犯意聯絡，於九十三年
    十月六日十時五十分許，共同騎乘車牌號碼ＰＺ七─一一○號重機車，於途經臺
    南縣新化鎮○○里○○段一○八四地號工地時，因見該工地大門雖有上鎖，但大
    門與門旁鐵片籬笆間尚有空隙可乘，即趁隙進入工地內而踰越屬安全設備之鐵片
    籬笆，嗣於二人徒手竊取散落於工地貨櫃內外之馬達鐵接頭與銲槍接頭並將之放
    置於鐵製工具盒內得手之際，即為執行巡邏勤務之員警當場查獲，並通知工地看
    管人己○○○到場指認，而當場扣得馬達鐵接頭、銲槍接頭共二十四公斤（業已
    發還予己○○○）。
二、丙○○承前同一概括犯意聯絡，夥同蔡同益於九十三年十一月二十九日十四時三
    十分許，在臺南縣永康市○○街五一九號旁（經蒞庭檢察官當庭更正），趁人不
    注意之際，徒手竊取乙○○所有之鐵柱二支得手後，為執行巡邏勤務之員警當場
    查獲，並扣得上開鐵柱二支（業已發還予乙○○）。
三、丙○○復承前同一概括犯意，於九十三年十二月八日二十三時許，在臺南縣永康
    市○○○路四七一巷五九號前，以其拾得之鑰匙（無證據證明係他人所有之物）
    一支，發動丁○○○所有之車牌號碼ＮＨＮ─七三八號重機車，騎乘該重機車而
    竊取之，得手後留供己用。嗣於九十三年十二月九日零時十五分許，在臺南縣永
    康市○○○路三六五巷世興資源回收廠內，為警發現丙○○騎乘所竊得之上開重
    機車而當場逮捕查獲。
四、案經己○○○訴由臺南縣警察局新化分局報請臺灣臺南地方法院檢察署檢察官偵
    查起訴及同署移送併案審理。
    理  由
一、右揭事實，業據被告丙○○、甲○○二人坦承不諱，核與告訴人己○○○於警詢
    時指訴、證人即被害人乙○○、丁○○○於警詢時之證述，及證人即共犯蔡同益
    於警詢、偵查中證述之情節相符，並有贓物認領保管單三件、扣押書三件、現場
    照片八張、現場照片影本二張、車輛車牌失竊作業─查獲車輛認可資料一件附卷
    可稽，此外復有被告丙○○行竊車牌號碼ＮＨＮ─七三八號重機車所用之鑰匙一
    支扣案可資佐證，足認被告丙○○、甲○○二人之自白與事實相符，應可採信。
    本案事證明確，被告丙○○、甲○○二人犯行均堪認定，應依法論科。
二、按籬笆本係因防閑而設，屬安全設備之一種（最高法院四十五年台上字第二一○
    號判例意旨參照），是被告丙○○、甲○○二人趁隙踰越，所為如事實欄一所示
    竊取他人財物得手之行為，係犯刑法第三百二十一條第一項第二款之踰越安全設
    備加重竊盜既遂罪。被告丙○○所為如事實欄二三所示竊取他人財物得手之行為
    ，係犯刑法第三百二十條第一項之普通竊盜既遂罪。被告丙○○、甲○○二人就
    事實欄一部分之犯行；被告丙○○與蔡同益二人就事實欄二部分之犯行，分別有
    犯意之聯絡及行為之分擔，應論以共同正犯。被告丙○○先後一次加重竊盜犯行
    及二次普通竊盜犯行，時間緊接，方法相同，觸犯構成要件相同之罪名，顯係基
    於概括犯意反覆為之，應依連續犯之規定，審酌被告之手段、所得財物、所生危
    害等情節，擇其情節最重之如事實欄一所示踰越安全設備加重竊盜犯行，論以連
    續踰越安全設備加重竊盜一罪，並依法加重其刑。又被告丙○○、甲○○二人有
    如事實欄一所示之前案科刑紀錄，其受有期徒刑之執行完畢，五年以內再犯有期
    徒刑以上之罪，為累犯，應依刑法第四十七條之規定加重其刑，被告丙○○並依
    刑法第七十條之規定遞加重其刑。另檢察官雖僅就被告丙○○所為如事實欄一所
    示之加重竊盜犯行提起公訴，然檢察官就犯罪事實一部起訴者，其效力及於全部
    ，本件被告丙○○所為如事實欄二三所示之普通竊盜犯行，與前揭論罪科刑之事
    實欄一所示之加重竊盜犯行，有連續犯之裁判上一罪關係，業如前述，且亦先後
    經檢察官移送併辦（九十三年度偵字第一二四一七、一二八七九號），本院自應
    就屬於裁判上一罪之事實欄二三部分一併加以裁判，併予敘明。爰審酌被告丙○○、甲○○二人之前科素行、渠等不思正途賺取錢財，竟隨意竊取他人財物，毫
    無尊重他人所有物之概念、其所竊得之財物價值，及犯罪後坦承犯行、知所悔改
    等一切情狀，分別量處如主文所示之刑。至扣案之被告丙○○行竊車牌號碼ＮＨ
    Ｎ─七三八號重機車所用之鑰匙一支，係被告丙○○隨手拾得，無證據足資證明
    確係被告丙○○所有之物，自無庸另行宣告沒收。
據上論斷，應依刑事訴訟法第二百七十三條之一第一項、第二百九十九條第一項前段
，刑法第二十八條、第五十六條、第三百二十一條第一項第二款、第四十七條，判決
如主文。
本案經檢察官戊○○到庭執行職務。
中      華      民      國    九十四    年      二      月      一      日
                                  臺灣臺南地方法院刑事第九庭
                                          法  官  林欣玲
右正本證明與原本無異。
如不服本判決，應於判決送達後十日內，向本院提出上訴狀。
                                          書記官  黃傳鈞
中      華      民      國    九十四    年      二      月      二      日
附錄本案論罪科刑法條全文：
中華民國刑法第三百二十條
  意圖為自己或第三人不法之所有，而竊取他人之動產者，為竊盜罪，處五年以下有
  期徒刑、拘役或五百元以下罰金。
  意圖為自己或第三人不法之利益，而竊佔他人之不動產者，依前項之規定處斷。
  前二項之未遂犯罰之。
中華民國刑法第三百二十一條
  犯竊盜罪而有左列情形之一者，處六月以上、五年以下有期徒刑：
  一  於夜間侵入住宅或有人居住之建築物、船艦或隱匿其內而犯之者。
  二  毀越門扇、牆垣或其他安全設備而犯之者。
  三  攜帶兇器而犯之者。
  四  結夥三人以上而犯之者。
  五  乘火災、水災或其他災害之際而犯之者。
  六  在車站或埠頭而犯之者。
  前項之未遂犯罰之。
